【裁判字號】    98,訴,761
【裁判日期】    980826
【裁判案由】    違反槍砲彈藥刀械管制條例
【裁判全文】
臺灣臺北地方法院刑事判決        九十八年度訴字第七六一號
公  訴  人  臺灣臺北地方法院檢察署檢察官
被      告  甲○○
上列被告因違反槍砲彈藥刀械管制條例案件，經檢察官提起公訴
（九十七年度偵字第二五八八八號），嗣被告於準備程序中就被
訴事實為有罪之陳述，經告以簡式審判之旨，並聽取當事人之意
見後，經本院合議庭裁定以簡式審判程序審理，本院判決如下：
    主  文
甲○○未經許可，寄藏子彈，累犯，處有期徒刑陸月，併科罰金
新臺幣捌萬元，有期徒刑如易科罰金，罰金如易服勞役，均以新
臺幣壹仟元折算壹日。
扣案口徑九釐米制式子彈拾柒顆均沒收之。
    事  實
一、甲○○前於民國八十七年間因違反麻醉藥品管理條例及藥事
    法案件，經臺灣高等法院以八十七年度上訴字第三六三四號
    各判處有期徒刑五年二月、七月，嗣經最高法院以八十八年
    度臺上字第二四○二號判決上訴駁回確定，又於八十二年間
    因違反槍砲彈藥刀械管制條例案件，經本院以八十八年度易
    字第七○二號判處有期徒刑七月確定，上開三罪經本院以八
    十八年度聲字第一四七五號裁定定其應執行有期徒刑六年，
    於九十一年九月十八日縮短刑期假釋出監，另於九十二年間
    因犯重傷害罪，經臺灣士林地方法院以九十二年度訴字第六
    四六號判處有期徒刑三年，嗣經臺灣高等法院以九十三年度
    上訴字第一四一六號判決駁回上訴，再經最高法院以九十三
    年度臺上字第六三五六號判決駁回上訴確定，前揭假釋經撤
    銷，入監接續執行殘刑及前開重傷罪徒刑，於九十六年三月
    十九日縮短刑期假釋出監，並於九十七年三月二十四日假釋
    付保護管束執行期滿，未經撤銷假釋，其未執行之刑，以已
    執行論，猶不知悔改，其明知具有殺傷力之制式子彈，屬槍
    砲彈藥刀械管制條例所規範之彈藥，非經中央主管機關許可
    ，不得寄藏，竟未經許可，基於寄藏子彈之犯意，於九十二
    年二月間某日時許，在臺北市○○區○○街四十四號一樓其
    所經營之檳榔攤內，受真實姓名年籍不詳綽號「金龍」之成
    年男子所託，代為保管具有殺傷力之口徑九釐米制式子彈二
    十五顆，旋將之藏匿於上址天花板上，嗣於九十七年十一月
    十三日下午五時許，為警持本院核發之搜索票，在前址搜索
    查獲，並在該址天花板上扣得上開制式子彈二十五顆（嗣於
    鑑定時試射八顆），始悉上情。
二、案經臺北縣政府警察局永和分局報請臺灣臺北地方法院檢察
    署檢察官偵查起訴。嗣經本院合議庭裁定改以簡式審判程序
    審理。
    理  由
一、訊據被告甲○○對於上揭事實坦承不諱（見本院卷第六十二
    頁反面、第六十八頁），並有現場照片在卷可稽（見臺灣臺
    北地方法院檢察署九十七年度偵字第二五八八八號偵查卷第
    十七頁至第十八頁），復有前開制式子彈二十五顆扣案可資
    佐證。而扣案之子彈經送內政部警政署刑事警察局以試射法
    鑑定，鑑驗結果：一、送鑑子彈十五顆，認均係口徑九釐米
    制式子彈，採樣五顆試射，可擊發，認均具殺傷力；二、送
    鑑子彈十顆，認均係口徑九釐米制式子彈，採樣三顆試射，
    可擊發，認具殺傷力，亦有該局九十七年十二月一日刑鑑字
    第○九七○一七九五八三號鑑驗書附卷足憑（見同上偵查卷
    第四十九頁至第五十一頁），堪證前開制式子彈具有殺傷力
    ，足證被告任意性自白與事實相符，應堪採信。本案事證明
    確，被告未經許可寄藏子彈犯行堪以認定，應依法論科。
二、按槍砲彈藥刀械管制條例第十二條第四項係將「持有」與「
    寄藏」為分別之處罰規定，而寄藏與持有，均係將物置於自
    己實力支配之下，僅寄藏必先有他人之持有行為，而後始為
    之受「寄」代「藏」而已。故寄藏之受人委託代為保管，其
    保管之本身，亦屬持有。不過，此之持有係受寄之當然結果
    ，故法律上宜僅就寄藏行為為包括之評價，不應另就持有行
    為予以論罪。寄藏與持有之界限，應以持有即實力支配係為
    他人或為自己而占有管領為判別準據，寄藏之犯罪，於受人
    委託代為保管而持有之際，即已成立，不以另有完成藏匿行
    為為必要，其犯罪之完結繼續至寄藏行為終了時止（最高法
    院九十五年度臺上字第三九七八號判決參照）。核被告所為
    ，係犯槍砲彈藥刀械管制條例第十二條第四項未經許可寄藏
    子彈罪。被告前於八十七年間因違反麻醉藥品管理條例及藥
    事法案件，經臺灣高等法院以八十七年度上訴字第三六三四
    號各判處有期徒刑五年二月、七月，嗣經最高法院以八十八
    年度臺上字第二四○二號判決上訴駁回確定，又於八十二年
    間因違反槍砲彈藥刀械管制條例案件，經本院以八十八年度
    易字第七○二號判處有期徒刑七月確定，上開三罪經本院以
    八十八年度聲字第一四七五號裁定定其應執行有期徒刑六年
    ，於九十一年九月十八日縮短刑期假釋出監，另於九十二年
    間因犯重傷害罪，經臺灣士林地方法院以九十二年度訴字第
    六四六號判處有期徒刑三年，嗣經臺灣高等法院以九十三年
    度上訴字第一四一六號判決駁回上訴，再經最高法院以九十
    三年度臺上字第六三五六號判決駁回上訴確定，前揭假釋經
    撤銷，入監接續執行殘刑及前開重傷罪徒刑，於九十六年三
    月十九日縮短刑期假釋出監，並於九十七年三月二十四日假
    釋付保護管束執行期滿，未經撤銷假釋，其未執行之刑，以
    已執行論，有臺灣高等法院被告前案紀錄表附卷足憑（見本
    院卷第七十頁至第八十六頁），又寄藏子彈罪屬行為繼續之
    繼續犯，其寄藏起始至查獲為止，犯罪行為均在繼續中，其
    違法性及可罰性亦未可終止，所為寄藏犯行若橫跨前案有期
    徒刑執行完畢之前後，既未逾五年，仍屬累犯（最高法院八
    十九年度臺上字第三九二號判決參照）。本案被告寄藏子彈
    之行為時間係自九十二年二月間起至查獲時即九十七年十一
    月十三日止，其寄藏子彈行為之時間乃橫跨上開有期徒刑執
    行完畢前後，揆諸前揭說明，被告寄藏子彈之繼續行為，自
    係於其前受徒刑之執行完畢，五年以內故意再犯本案有期徒
    刑以上之罪，為累犯，應依刑法第四十七條第一項之規定加
    重其刑。爰審酌被告非法寄藏子彈之時間非短，數量非少，
    對社會治安危害匪淺，惟其犯後坦承犯行，尚有悔意，及其
    犯罪之目的、手段、品行、生活狀況、智識程度等一切情狀
    ，量處如主文所示之刑，並諭知易科罰金及易服勞役之折算
    標準。
三、扣案口徑九釐米制式子彈十七顆，為違禁物，應依刑法第三
    十八條第一項第一款宣告沒收；另扣案口徑九釐米制式子彈
    制式子彈八顆業經試射，擊發後所餘之彈殼、彈頭，已不具
    殺傷力，非屬違禁物，亦非被告所有供犯罪所用之物，自無
    庸宣告沒收，附此敘明。
據上論斷，應依刑事訴訟法第二百七十三條之一第一項、第二百
九十九條第一項前段、槍砲彈藥刀械管制條例第十二條第四項，
刑法第十一條前段、第四十七條、第四十一條第一項前段、第四
十二條第三項、第三十八條第一項第一款，判決如主文。
本案經檢察官楊冀華到庭執行職務
中    華    民    國  九十八  年    八    月  二十六  日
                          臺灣臺北地方法院刑事第七庭
                              法      官  孫萍萍
以上正本證明與原本無異。
如不服本判決，應於收受送達後十日內向本院提出上訴書狀，並
應敘述具體理由；其未敘述上訴理由者，應於上訴期間屆滿後二
十日內向本院補提理由書（均須按他造當事人之人數附繕）「切
勿逕送上級法院」。
                              書  記  官  林義盛
中    華    民    國  九十八  年    八    月  二十六  日
附錄本案論罪科刑法條全文：
槍砲彈藥刀械管制條例第十二條
未經許可，製造、販賣或運輸子彈者，處一年以上七年以下有期
徒刑，併科新臺幣五百萬元以下罰金。
未經許可，轉讓、出租或出借子彈者，處六月以上五年以下有期
徒刑，併科新臺幣三百萬元以下罰金。
意圖供自己或他人犯罪之用，而犯前二項之罪者，處三年以上十
年以下有期徒刑，併科新臺幣七百萬元以下罰金。
未經許可，持有、寄藏或意圖販賣而陳列子彈者，處五年以下有
期徒刑，併科新臺幣三百萬元以下罰金。
第一項至第三項之未遂犯罰之。


司法院資訊處製作；財團法人民間司法改革基金會備份。
